【裁判字號】    95,交訴,103
【裁判日期】    950731
【裁判案由】    公共危險
【裁判全文】
臺灣臺中地方法院刑事判決             95年度交訴字第103號
公  訴  人  臺灣臺中地方法院檢察署檢察官
被      告  甲○○
上列被告因公共危險案件，經檢察官提起公訴（95年度偵字第78
15號），本院合議庭裁定由受命法官獨任行簡式審判程序，判決
如下：
    主  文
甲○○駕駛動力交通工具肇事，致人受傷而逃逸，處有期徒刑陸
月，如易科罰金，以參佰元折算壹日；緩刑貳年。
    犯罪事實
一、甲○○於民國95年2月4日上午，駕駛公司所有車牌號碼IK-2
    662號之自用小客車，沿臺中市○○路○段往臺中港路之方向
    行駛，欲拜訪客戶，而於同日上午9時40分許，行經漢口路2
    、3段與華美西街2段之交岔路口時，本應注意汽車行駛至交
    岔路口時，其行進應遵守燈光號誌之指示，而依當時其行進
    方向為紅燈之情形，其自應將車輛煞停，不得前行，且依當
    時其身體狀況無礙、天候晴、日間有自然光線、路面乾燥、
    無缺陷、無障礙物、視距良好等一切情狀，又無不能注意之
    情事，詎其竟仍疏於注意，貿然闖紅燈前行。適有丙○○者
    ，騎駛車牌號碼LZA-32 0號之重型機車，附載丁○○，沿臺
    中市○○○街 ○段往文心路之方向行駛，亦於同一時間，駛
    抵該交岔路口路口，尚未完全通過路口之際，因甲○○之車
    輛突然駛出，閃避不及， 2車發生擦撞（撞擊點為甲○○車
    輛之右前車頭處及丙○○機車之右側車身處，致丙○○與丁○○當場人、車倒地，分別受有右膝擦破傷（丙○○部分）
    與雙膝蓋皮膚擦挫傷併右小腿挫傷之傷害（業務過失傷害部
    分均未據告訴）。惟甲○○於明知駕車肇事且丙○○與丁○○顯然將受有傷害後，竟未下車查看及協助救護，反加速往
    臺中港路方向逃逸。嗣因路人記下甲○○之車牌號碼告知丙○○、丁○○報警後，始循線查獲甲○○。
二、案經臺中市警察局第六分局報告臺灣臺中地方法院檢察署檢
    察官偵查起訴，本院改由受命法官獨任行簡式審判程序。
    理  由
一、上開犯罪事實，業據被告甲○○坦承不諱，核與證人即被害
    人丙○○、丁○○於警詢或檢察官訊問中證、指述之意旨相
    符；此外，復有臺中市警察局第六分局員警製作之道路交通
    事故現場圖、調查報告表(一)、(二)、談話紀錄表各 1份、事故
    現場與雙方車輛受損情形相片 8張、被害人丙○○與丁○○
    提出之張錫勳聯合診所診斷證明書各 1張分別附卷可稽，是
    核被告之自白與事實相符，堪採為認定犯罪事實之證據。本
    案事證明確，被告犯行堪以認定。
二、核被告甲○○所為，係犯刑法第185條之4之駕駛動力交通工
    具肇事，致人受傷而逃逸罪。爰審酌被告犯後已能坦承犯行
    ，且以新臺幣（下同）2萬5千元賠償被害人丙○○與丁○○
    後，與丙○○與丁○○達成和解（有被告提出之臺中市西屯
    區調解委員會調解書1份及收據1紙附於本院卷可稽，並經丙○○於檢察官訊問時陳明屬實），素行又稱良好（並無任何
    前案紀錄，有其臺灣高等法院被告前案紀錄表在卷可稽）等
    一切情狀，予以量處如主文所示之刑，以示懲儆。而按被告
    行為後，刑法第41條第 1項前段關於易科罰金之折算標準，
    已自原「犯最重本刑為五年以下有期徒刑以下之刑之罪，而
    受六個月以下有期徒刑或拘役之宣告，因身體、教育、職業
    、家庭之關係或其他正當事由，執行顯有困難者，得以一元
    以上三元以下折算一日，易科罰金」之規定（另依修正前罰
    金罰鍰提高標準條例第2條之規定，就其數額提高為1百倍折
    算 1日），修正為「犯最重本刑為五年以下有期徒刑以下之
    刑之罪，而受六個月以下有期徒刑或拘役之宣告者，得以新
    臺幣一千元、二千元或三千元折算一日，易科罰金」，比較
    新舊法之規定，修正後之新法並無更有利於被告之情形存在
    ，自應依刑法第2條第1項前段之規定，適用被告行為時之舊
    法，對於被告諭知易科罰金之折算標準。最後，被告未曾有
    任何前案紀錄，已如前述，本院審酌其本案犯罪之情節與犯
    後之態度，及其於本院宣示判決前，已向財團法人私立惠明
    學校（為專收視障或視障兼多重障礙生之學校）捐款 5萬元
    （其中2萬4千元經其指定為認養費，另2萬6千元為純粹之捐
    款）等情，足見其確有深刻悔悟之心，認其經此起訴、審判
    程序後，當知所警惕，信無再犯之虞，認對其所宣告之刑，
    亦以暫不執行為適當，爰併依最高法院95年度第 8次刑事庭
    會議決議8第7點之意旨，適用修正後刑法第74條第1項第1款
    之規定，為被告緩刑2年之宣告，以啟自新。
據上論斷，應依刑事訴訟法第273條之1第1項、第 299條第1項前
段，刑法第2條第1項前段、185條之4、（修正前）第41第 1項前
段、第74條第1項第1款，（修正前）罰金罰鍰提高標準條例第 2
條，判決如主文。
本案經檢察官乙○到庭執行職務。
中    華    民    國    95    年    7     月    31    日
                    臺灣臺中地方法院交通法庭
                          法  官  鄧  敏  雄
上正本證明與原本無異
如不服本判決，應於送達後十日內向本院提出上訴狀（須附繕本
），上訴於臺灣高等法院臺中分院。
                          書記官  黃  士  益
中    華    民    國    95    年    7     月    31    日
附錄本案論罪科刑法條全文：
中華民國刑法第185條之4
駕駛動力交通工具肇事，致人死傷而逃逸者，處6月以上5年以下
有期徒刑。


司法院資訊處製作；財團法人民間司法改革基金會備份。
